臺灣新竹地方法院刑事判決
109年度易字第969號
公  訴  人  臺灣新竹地方檢察署檢察官吳志中
被      告  李官燁



上列被告因竊盜案件，經檢察官提起公訴（109年度偵字第12416
號、第12417號），本院認為宜以簡式審判程序審理，判決如下
：
    主  文
李官燁共同犯攜帶兇器竊盜罪，共二罪，均累犯，各處有期徒刑
捌月。應執行有期徒刑壹年貳月。
犯罪所得壹萬柒仟貳佰元及兌幣馬達壹台均沒收之，於全部或一
部不能沒收或不宜執行沒收時，追徵其價額。
    犯罪事實及證據名稱
一、本件犯罪事實及證據，除犯罪事實一、（一） 應更正為「
    ：：：新臺幣（下同）20000元及兌馬達1臺，得手後由李官
    燁分得17000元，曾楊煒分得3000元：：：」；一、（二）
    應更正為「：：：現金400元，由李官燁與曾楊煒各分得200
    元：：：」；證據應增加「被告於審理中之自白」外，其餘
    均引用檢察官起訴書所載（如附件）。
二、應適用之法條：
（一）刑事訴訟法第273條之1第1項、第299條第1項前段、第310
      條之2、第454條第2項。
（二）刑法28條、321條第1項第3款、第47條第1項、第51條第5
      款、第38之1條第1項前段、第3項。
三、如不服本判決，得自判決送達之日起20日內，向本院提起上
    訴。
四、本案經檢察官黃怡文到庭執行職務。
中　　華　　民　　國　　110 　年　　1 　　月　　13　　日
                  刑事第四庭法  官   陳健順
以上正本證明與原本無異。
                            書記官   吳玉蘭
中　　華　　民　　國　　110 　年　　1 　　月　　13　　日
附錄本案論罪科刑法條全文：
中華民國刑法第321條（加重竊盜罪）
犯竊盜罪而有下列情形之一者，處6 月以上、5 年以下有期徒刑
，得併科新臺幣10萬元以下罰金：
一、侵入住宅或有人居住之建築物、船艦或隱匿其內而犯之者。
二、毀越門扇、牆垣或其他安全設備而犯之者。
三、攜帶兇器而犯之者。
四、結夥三人以上而犯之者。
五、乘火災、水災或其他災害之際而犯之者。
六、在車站、埠頭、航空站或其他供水、陸、空公眾運輸之舟、
    車、航空機內而犯之者。
前項之未遂犯罰之。
附件：
臺灣新竹地方檢察署檢察官起訴書　　
                                    109年度偵字第12416號
                                                 12417 
　　被　　　告　李官燁　男　43歲（民國00年00月0日生）
　　　　　　　　　　　　居新竹市○區○○路○段000號
                        （現另案在法務部○○○○○○○                            執行中）
　　　　　　　　　　　　身分證統一編號：Z000000000號
上揭被告因竊盜案件，已經偵查終結，認應提起公訴，茲將犯罪
事實及證據並所犯法條分敘如下：
　　　　犯  罪  事  實
一、李官燁曾於民國103年間因詐欺案件，經臺灣新竹地方法院
    判處應執行有期徒刑3年2月確定，於民國105年7月12日假釋
    出監付保護管束，於106年8月6日保護管束期滿視為執行完
    畢。詎仍不知悔改向上，竟駕駛倒掛車牌號碼：0000-00號
    （原車號為000-0000號)自小客車並搭載曾楊煒（另案由臺
    灣臺北地方檢察署檢察官偵辦中），於109年2月13日凌晨2
    時58分許至同日凌晨4時16分許之期間，意圖為自己不法之
    所有並基於竊盜之犯意聯絡，為下列竊盜犯行：
（一）於109年2月13日凌晨2時58分許，在苗栗縣○○鎮○○街000號
      陳世晶所開設之熊愛夾娃娃機店，以客觀上可為兇器之破
      壞剪及拔釘器（長約15公分）等工具，由曾楊煒剪開鎖頭
      、李官燁撬開機檯之方式，破壞熊愛夾娃娃機店內兌幣機
      之鎖頭後，竊取兌幣機內之現金新臺幣（下同）3,000元
      及兌幣馬達1臺，得手後，李官燁等2人旋駕車逃離現場往
      頭份方向行進，嗣陳世晶發覺報警究辦，始查知上情。
（二）於109年2月13日凌晨4時16分許，在苗栗縣○○市○○路0000
      號黃文和擺放之「球魔方夾娃娃機」前，由李官燁持前揭
      客觀上得作為兇器之拔釘器破壞前揭夾娃娃機檯、曾嫌負
      責現場把風之方式，竊得該機檯內之現金400元，旋一同
      駕車逃逸，並將前揭款項朋分，嗣於當日上午8時許，黃
      文和巡察機檯察覺有異，報警究辦，為警循線查獲。
二、案經陳世晶訴由苗栗縣警察局竹南分局及黃文和訴由苗栗縣
    警察局頭份分局陳請臺灣高等檢察署檢察長命令移轉本署偵
    辦。
　　　　證據並所犯法條
一、上揭犯罪事實，業據被告李官燁於警詢及偵查中均坦承不諱
    ，核與同案被告曾楊煒警詢筆錄（見苗栗地檢4429卷、關於
    竹南部分）及告訴人陳世晶、黃文和各於警詢中之指訴、證
    人葉毅偉於警詢中之證述情節相符，並有職務報告（頭份分
    局尖山派出所）、失車-案件基本資料詳細資料報表（6552-
    M8車牌失竊）、車輛詳細資料報表、路口監視器擷取畫面（
    含汽車相片、租賃契約）22張（以上各見苗栗地檢4473卷第
    58及61至72頁；苗栗地檢4429卷第49至52頁）等在卷可佐，
    是被告前揭犯行，應堪認定。
二、核被告李官燁所為，各涉犯刑法321條第1項第1款之攜帶兇
    器加重竊盜罪嫌。被告李官燁與同案被告曾楊煒就前揭竊盜
    罪，有犯意聯絡及行為分擔，請依刑法第28條規定論以共同
    正犯。又被告前曾受有期徒刑之執行完畢後，渠於5年以內
    故意再犯本罪，為累犯，各請依刑法第47條第1項規定加重
    其刑。至被告犯罪所得共3400元，請依刑法第38條之1第1項
    前段規定宣告沒收之。
四、依刑事訴訟法第251條第1項規定提起公訴。
　　此　致
臺灣新竹地方法院
中　　華　　民　　國　 109　　年　　11　　月　　25　　日
　　　　　　　　　　　　　　檢察官　吳  志  中